最　高　行　政　法　院　裁　定
                                     100年度裁字第1226號
抗  告  人　耿希
上列抗告人因與相對人臺北市建築管理處間退職金事件，對於中
華民國100年3月8日臺北高等行政法院100年度訴字第102號裁定
，提起抗告，本院裁定如下︰
　　主  文
抗告駁回。
抗告訴訟費用由抗告人負擔。
　　理  由
一、按抗告法院認抗告為不合法或無理由者，應為駁回抗告之裁
    定。
二、本件原裁定以：抗告人自民國58年3月1日受僱於相對人擔任
    駕駛職務，其間純屬私法上之僱傭關係；嗣於75年8月1日經
    相對人依事務管理規則核定抗告人屆齡退職，並核予駕駛年
    資計17年5個月，退職金新臺幣（下同）314,936元。抗告人
    請求相對人再發退職金1,003,160元，核屬兩造間僱傭關係
    之私權爭執，應循民事訴訟程序救濟，由民事法院受理審判
    ，乃依職權裁定移至有受理訴訟權限之臺灣臺北地方法院審
    理。
三、抗告意旨略謂：抗告人於任職相對人之駕駛前曾任軍職、警
    員，屬編制內之公務人員，非私法上僱傭關係。相對人漏發
    抗告人退職金為違法，屬公法上爭執，依行政訴訟法第12條
    之2第2項規定之反面解釋，原審法院應有受理本件案件之權
    限等語。
四、本院查：按行政訴訟法第2條規定：「公法上之爭議，除法
    律別有規定外，得依本法提起行起政訴訟。」，是得提起行
    政訴訟者，須以公法上爭議之事件為限；倘人民對行政機關
    之請求給付事項，係基於私法上之原因者，縱雙方生有爭執
    ，則應屬於私法上之爭執，亦祗能循民事訴訟程序謀求解決
    ，而不得依行政訴訟請求救濟。次按行政訴訟法第12條之2
    第2項規定：「行政法院認其無受理訴訟權限者，應依職權
    以裁定將訴訟移送至有受理訴訟權限之管轄法院。…」。在
    行政機關服務之人員，有具有公法上職務關係之公務員，有
    係依契約僱用之聘僱人員，或僅基於私法之勞動關係而工作
    ，並無參與機關組織運作權限，而擔任屬體力勞動性質之技
    工、駕駛、工友。故關於行政機關依據事務管理規則僱用之
    工友、駕駛、技工，應認其與僱用機關間係發生私法上之僱
    傭關係。而依據事務管理規則，其等之勞動條件及勞動契約
    則受勞動基準法相關規定之保障，故行政機關依據事務管理
    規則僱用之工友、駕駛、技工，若因勞動關係與僱用機關發
    生爭執，即屬私權爭議事項，並非行政法院權限之事件。本
    件原裁定以抗告人受僱於相對人擔任駕駛職務，其間純屬私
    法上之僱傭關係；抗告人請求相對人再發退職金1,003,160
    元，核屬兩造間僱傭關係之私權爭執，依職權將本件訴訟移
    送至有審判權之臺灣臺北地方法院，經核原裁定於法並無違
    背。抗告論旨，復執陳詞，對原裁定任意指摘為不當，其抗
    告自屬無理由，應予駁回。
五、據上論結，本件抗告為無理由。依行政訴訟法第104條、民
    事訴訟法第95條、第78條，裁定如主文。
中　　華　　民　　國　　100　 年　　5　　 月　　19　　日
                    最高行政法院第一庭
                        審判長法官　鍾　耀　光
                              法官　胡　方　新
                              法官　黃　淑　玲
                              法官　鄭　小　康
                              法官　林　樹　埔

以  上  正  本  證  明  與  原  本  無  異
中　　華　　民　　國　　100　 年　　5　　 月　　19　　日
　　　　　　　　　　　　　　　書記官　王　史　民